臺灣苗栗地方法院宣示判決筆錄　　　　　100年度訴字第245號
公　訴　人　臺灣苗栗地方法院檢察署檢察官
被　　　告　葉子青
指定辯護人　本院公設辯護人　蔡文亮
上列被告因違反藥事法等案件（起訴案號：99年度偵字第5769號
），本院於中華民國100 年5 月31日下午4 時許，在本院第5 法
庭宣示判決，出席職員如下：
　　　　　　　　審判長法　官　柳章峰
　　　　　　　　　　　書記官　江秋靜
　　　　　　　　　　　通　譯　盛兆盈
法官起立朗讀判決主文、犯罪事實要旨、處罰條文、附記事項，
及告以上訴限制、期間並提出上訴狀之法院，且諭知記載其內容
：
一、主  文：
    葉子青犯以電腦網路供人觀覽猥褻影像罪，處有期徒刑貳月
    ；扣案之電腦主機共拾參台、電腦鍵盤貳個、電腦螢幕共參
    台均沒收。又犯輸入禁藥罪，處有期徒刑陸月；扣案如附表
    所示之禁藥均沒收。應執行有期徒刑柒月；扣案之電腦主機
    共拾參台、電腦鍵盤貳個、電腦螢幕共參台、附表所示之禁
    藥均沒收。
二、犯罪事實要旨：
（一）葉子青基於以電腦網路供人觀覽猥褻影像之犯意，自民國
      98年6 月間起，在其苗栗縣苗栗市○○街3 巷1 之1 號家
      中，利用電腦相類設備與網際網路，向位在美國之網際網
      路服務提供者（Internet ServiceProvider，ISP ，又稱
      網際網路服務提供者、網際網路服務供應商），申設「SO
      NG超優質成人春藥網（網址為http://www .yahoo78.com
      ）」，並以中文網頁內容以便我國國人瀏覽。網站建置完
      成後，葉子青除於該網站中，安裝包含男女性交、多人雜
      交、性虐待等之猥褻畫面之遊戲，以衝高人氣外，另明知
      附表所示之藥物，均係未經中央衛生主管機關核准輸入之
      禁藥，竟基於未經核准擅自輸入禁藥之犯意，向中國大陸
      地區某不詳之人，購買如附表所示之性素等禁藥，以快遞
      包裹方式，輸入至臺灣地區，再以其女友任怡文位於苗栗
      縣苗栗市○○路69號租屋處3 樓為暫置倉庫，透過網際網
      路販售予不特定之人，從中牟利。嗣臺中市政府警察局刑
      事警察大隊員警，持本院核發之搜索票，於99年10月21
      日中午12時許，至葉子青前揭住處，查獲電腦主機5 台、
      電腦鍵盤2 個、電腦螢幕2 台（起訴書誤為5 台）、製藥
      空瓶5 箱、製藥工具1 支、乾燥劑1 包、春藥激情標籤1
      箱、貨物運送單1 疊，及附表編號57至62之金蒼蠅液2 包
      、女性激素1 瓶、催情液3 瓶、西班牙蒼蠅液1 瓶、植物
      早眠素20包、褪黑素2 瓶等物品；再於同日下午2 時許
      ，至任怡文前揭租屋處，查扣電腦主機8 台、電腦螢幕1
      台，及附表所示其他禁藥。
（二）案經臺中市政府警察局移送台灣苗栗地方法院檢察署檢察
      官偵查起訴。
三、處罰條文：
    刑法第235條第1項、藥事法第82條第1項。
四、附記事項：
（一）「按在大陸地區產製藥品，事實上不能經由我國衛生主管
      機關核准，更無從予以監督管理。如有擅自輸入者，概視
      為藥事法第20條第1 款所稱之偽藥，似非妥適。且「台灣
      地區與大陸地區人民關係條例」施行後，有關大陸地區產
      製藥品輸入或攜帶進入台灣地區，該條例第40條既有以進
      口論之明文，其未經核准擅自輸入者，自應認屬藥事法第
      22條第2 款前段所稱之禁藥。」（最高法院82年度第4 次
      刑事庭會議（二）決議參照）。本案查扣如附表所示之藥
      物，被告葉子青供稱均係從大陸地區利用快遞方式輸入台
      灣地區，顯然上開藥物均屬於藥事法第22條第2 款前段所
      稱之禁藥，檢察官認為上開藥物屬於偽藥，尚有未洽。
（二）沒收部分：
 （1）「依藥事法第20條及第22條之規定，對於偽藥及禁藥並未
      禁止持有（如安非他命依麻醉藥品管理條例第13條之規定
      不得非法持有，屬於違禁物），偽藥及禁藥並非均屬違禁
      物，藥事法第9 章罰則，既無銷燬之規定，故被查獲禁藥
      並非違禁物，因係屬某甲所有，且供犯罪所用之物，依刑
      法第38條第1 項第2 款諭知沒收，不得併諭知銷燬之。」
      （司法院（82）廳刑一字第15026 號函文參照）。本件查
      扣之禁藥，既均屬被告葉子青所有，供其犯罪所用之物，
      自應依刑法第38條第1 項第2 款之規定，予以宣告沒收。
 （2）扣案之電腦主機共13台、電腦鍵盤2 個、電腦螢幕共3 台
      ，雖非屬刑法第235 條第3 項規定所稱之附著物及物品，
      惟因均係被告葉子青所有，供其以電腦網路供人觀覽猥褻
      影像犯罪所用之物，仍應依刑法第38條第1 項第2 款之規
      定，予以宣告沒收。
 （3）至其餘扣案物品製藥空瓶5 箱、製藥工具1 支、乾燥劑1
      包、春藥激情標籤1 箱、貨物運送單1 疊，因與被告葉子
      青所犯之罪名無涉，本院不另為沒收之諭知，附此敘明。
五、協商判決除有刑事訴訟法第455 條之4 第1 項第1 款於本訊
    問程序終結前，被告撤銷協商合意或檢察官撤回協商聲請者
    ；第2 款被告協商之意思非出於自由意志者；第4 款被告所
    犯之罪非第455 條之2 第1 項所定得以協商判決者；第6 款
    被告有其他較重之裁判上一罪之犯罪事實者；第7 款法院認
    應諭知免刑或免訴、不受理者情形之一，及違反同條第2 項
    「法院應於協商合意範圍內為判決；法院為協商判決所科之
    刑，以宣告緩刑或2 年以下有期徒刑、拘役或罰金為限」之
    規定者外，不得上訴。
六、如有前項得上訴之情形，若不服本件判決，得自收受判決筆
    錄送達之日起10日內，向本院提出上訴書狀，上訴於第二審
    法院。
中    華    民    國  100     年    5     月    31    日
                  台灣苗栗地方法院刑事第三庭
                            書記官  江秋靜
                      審判長法  官  柳章峰
附表：
以上正本證明與原本無異。
                            書記官  江秋靜
中    華    民    國  100     年    5     月    31    日
附記論罪之法條全文：
刑法第235條
散布、播送或販賣猥褻之文字、圖畫、聲音、影像或其他物品，
或公然陳列，或以他法供人觀覽、聽聞者，處 2 年以下有期徒
刑、拘役或科或併科 3 萬元以下罰金。
意圖散布、播送、販賣而製造、持有前項文字、圖畫、聲音、影
像及其附著物或其他物品者，亦同。
前二項之文字、圖畫、聲音或影像之附著物及物品，不問屬於犯
人與否，沒收之。
藥事法第82條
製造或輸入偽藥或禁藥者，處 10 年以下有期徒刑，得併科新臺
幣 1 千萬元以下罰金。
犯前項之罪，因而致人於死者，處無期徒刑或 10 年以上有期徒
刑，致重傷者，處 7 年以上有期徒刑。
因過失犯第 1 項之罪者，處 3 年以下有期徒刑、拘役或科新臺
幣 50 萬元以下罰金。
第 1 項之未遂犯罰之。